臺灣南投地方法院刑事裁定
111年度單禁沒字第52號
聲  請  人  臺灣南投地方檢察署檢察官
被      告  張乃文


上列聲請人聲請單獨宣告沒收（111年度聲沒字第47號、110年度
毒偵字第298號、110年度毒偵字第543號、110年度撤緩毒偵字第
1號），本院裁定如下：
    主  文
扣案如附表所示之物，均沒收銷燬之。
    理  由
一、聲請意旨略以：被告張乃文基於施用第二級毒品甲基安非他
    命之犯意，分別為下列行為：㈠於民國108年6月26日晚間8時
    許，在桃園市中壢區其工作處所，以將第二級毒品甲基安非
    他命置入玻璃球管內，再加熱燒烤吸所產生煙霧之方式，施
    用第二級毒品甲基安非他命1次。嗣於108年6月27日凌晨0時
    44分許，在桃園市○○區○○路000巷0弄00號前，為警經其同意
    搜索查獲，當場扣得吸食器1組（吸食器已廢棄）及如附表
    編號１所示之物；㈡於110年3月30日凌晨1時許，在其南投縣○
    ○市○○路0段000號住處，以將第二級毒品甲基安非他命置入
    玻璃球管內，再加熱燒烤吸所產生煙霧之方式，施用第二級
    毒品甲基安非他命1次，嗣於110年3月30日上午7時53分許，
    為警持搜索票，在其南投縣○○市○○路0段000號住處執行搜索
    ，當場扣得殘渣袋4包、吸食器5組（殘渣袋、吸食器已廢棄
    ）及如附表編號２、３所示之物；㈢於110年3月22日下午5時許
    ，在其南投縣○○市○○路0段000號住處，以將第二級毒品甲基
    安非他命置入玻璃球管內，再加熱燒烤吸所產生煙霧之方式
    ，施用第二級毒品甲基安非他命1次。嗣於110年3月22日晚
    間9時25分許，在臺中市○○區○○街00巷00號前為警攔查，經
    其同意搜索，當場扣得如附表編號４所示之物。上揭㈠部分：
    被告之施用行為，經依本院110年度毒聲字第57號裁定送法
    務部○○○○○○○○附設勒戒處所觀察、勒戒後，認無繼續施用毒
    品之傾向，而於110年6月15日執行完畢釋放，並由臺灣南投
    地方檢察署（下稱南投地檢署）檢察官於110年6月15日以11
    0年度撤緩毒偵字第1號為不起訴處分確定。上揭㈡部分：被
    告之施用毒品行為，係於前揭觀察、勒戒前所犯，經南投地
    檢署檢察官於110年7月10日以簽結及110年度毒偵字第298號
    不起訴處分確定。上揭㈢部分：被告之施用毒品行為，係於
    前揭觀察、勒戒前所犯，經南投地檢署檢察官於110年7月10
    日簽結確定。就上開㈠至㈢案件扣得如附表編號１至４所示之物
    經送鑑驗結果，均檢出第二級毒品甲基安非他命，俱屬違禁
    物，爰聲請依法宣告沒收銷燬之等語。
二、按查獲之第一、二級毒品及專供製造或施用第一、二級毒品
    之器具，不問屬於犯罪行為人與否，均沒收銷燬之；違禁物
    不問屬於犯罪行為人與否，沒收之；違禁物或專科沒收之物
    得單獨宣告沒收，毒品危害防制條例第18條第1項前段、刑
    法第38條第1項、第40條第2項分別定有明文。
三、經查：
　㈠（聲請意旨㈠部分）被告於108年6月26日晚間8時許施用第二
    級毒品之犯行，經本院以110年度毒聲字第57號裁定送觀察
    、勒戒後，因認無繼續施用毒品之傾向，已於110年6月15日
    執行完畢釋放出所，並經南投地檢署檢察官以110年度撤緩
    毒偵字第1號為不起訴處分確定等情，有上揭裁定書、不起
    訴處分書及臺灣高等法院被告前案紀錄表等件附卷可稽；（
    聲請意旨㈡、㈢部分）又被告於110年3月30日凌晨1時許、110
    年3月22日下午5時許，分別為施用第二級毒品之犯行，均係
    在上開執行觀察、勒戒完畢前所犯，為上開不起訴處分效力
    所及，而均經南投地檢署檢察官簽結在案，此亦有該署110
    年度毒偵字第298、543號卷存該股檢察官110年7月10日簽呈
    在卷可參，並經本院核閱各該卷宗確認無訛。
　㈡而上開案件分別扣得如附表編號１至４所示之物，經分別送台
    灣檢驗科技股份有限公司、衛生福利部草屯療養院鑑驗後，
    均檢出含有第二級毒品甲基安非他命成分，此有台灣檢驗科
    技股份有限公司108年7月16日報告編號UL/2019/00000000號
    濫用藥物實驗室—台北濫用藥物檢驗報告、衛生福利部草屯
    療養院110年4月13日草療鑑字第1100300572號、110年3月31
    日草療鑑字第1100300442號鑑驗書各1紙附卷可憑，足認確
    俱屬查獲之第二級毒品，而均為違禁物無訛，是均應依毒品
    危害防制條例第18條第1項前段之規定宣告沒收銷燬之。又
    因以現今所採行之鑑驗方式，如附表編號１至４所示裝存上開
    毒品之包裝袋4只仍會殘留微量毒品而無法將之完全析離，
    應整體視為毒品之一部分，亦均應依同條項前段之規定，沒
    收銷燬之。至上開毒品因鑑驗而耗用部分既已滅失，自毋庸
    再為沒收銷燬之諭知。綜上，聲請人之聲請，核與前揭規定
    並無不合，應予准許。
四、依刑事訴訟法第220條、第455條之36第2項，毒品危害防制
    條例第18條第1項前段，刑法第11條、第38條第1項、第40條
    第2項，裁定如主文。　　
中　　華　　民　　國　　111 　年　　6 　　月　　6 　　日
　　　　　　　　　刑事第四庭  法　官　孫  于  淦
以上正本證明與原本無異。
如不服本裁定，應於送達後5日內，向本院提出抗告狀。
　　　　　　　　　　　　　　  書記官　林  佩  儒
中　　華　　民　　國　　111 　年　　6 　　月　　6 　　日
附表
編號 扣案物品名稱、數量 備註 １ 透明結晶1包（驗餘淨重0.3379公克，含包裝袋1只，檢出第二級毒品甲基安非他命成分） 聲請意旨㈠部分 ２ 晶體1包（驗餘淨重0.0040公克，含包裝袋1只，檢出第二級毒品甲基安非他命成分） 聲請意旨㈡部分 ３ 晶體1包（驗餘淨重0.0640公克，含包裝袋1只，檢出第二級毒品甲基安非他命成分） 聲請意旨㈡部分 ４ 晶體1包（驗餘淨重0.6946公克，含包裝袋1只，檢出第二級毒品甲基安非他命成分） 聲請意旨㈢部分